# 求助版主关于资产组问题

提问人：yinpo123 时间：2023-09-06 19:44:07
版主你好，最近工作中遇到一个资产组识别的问题。请您指导。
A集团有下属两家子公司，分别为B公司（持股70%）和C公司（持股100%）。B公司主要负责设备销售合同的签订和设备的生产及材料采购。为满足B公司对大型设备部分工序的加工的需求，A公司特地成立C公司，采购加工大型设备的机器，C公司作为B公司的辅助加工环节负责大型设备部分工序的加工和装配。
即:B公司的生产线除了生产中型设备外，也会与C公司生产线串联共同生产大型的设备。
C公司根据成本（折旧和人工）加成向B公司收取加工服务费收入，C公司收入90%来源于为B公司配套加工费收入。
由于B公司承接大型设备加工订单并非如成立C公司时的预计那么多，因此C公司每年净利润较低，由此审计认为C公司固定资产可能存在减值迹象。
请教版主，在进行减值测试时，可以将B公司生产线和C公司配套生产线作为一个资产组，按B公司整体收入采用收益法预测进行评估吗？我们认为本质上c公司是B公司的一个车间。

回答人：chenyiwei
根据《企业会计准则第 8 号——资产减值》第十八条：“几项资产的组合生产的产品（或者其他产出）存在活跃市场的，即使部分或者所有这些产品（或者其他产出）均供内部使用，也应当在符合前款规定的情况下，将这几项资产的组合认定为一个资产组。”
因此，要考虑C公司所提供的加工服务是否存在活跃市场，C公司是否能够对外接单（不考虑目前B对C产能实际占用的情况下）等因素。根据上述规定，C公司作为一个独立资产组的可能性仍然较大。